# 減重成效 - (單次療程)

本節主要分析與探討「首次減重方案：在初始狀態(baseline)和飲食紀律(diet discipline)下的成效」。

在各小節中，將逐一說明如何針對「減重方案」數據源進行資料清洗，並運用清洗後數據，篩選出最終導入分析之「資料集」(dataset)，進行「減重成效」的資料探勘、分析與解讀，並描繪出初日診所(Genesis)減重策略下的成效輪廓。

同時，此次分析將聚焦「初始狀態」、「飲食紀律」對於減重成效的影響，作為未來幫助客戶達到最佳成效的依據與利器。

## 資料集(Datasets) {#vens_grap_ob}

```{r}
plot_venn_0
cat("\n<br>")
cat(" 減重門診客戶:", stat_table[stat_table[["client_type"]] == 2, "id"] %>% unique() %>% length(), "位 \n<br>",
    "控糖門診客戶:", stat_table[stat_table[["client_type"]] == 1, "id"] %>% unique() %>% length(), "位 \n<br>")
```

**納入標準:**

1.  首次方案：減重療程
2.  包含「體組成」(Inbody)、「血檢報告」及「飲食紀錄」等數據資料
3.  前、後測時間點誤差均在合理範圍(體組成±7days, 血檢±15days)
4.  有完整初始狀態OGTT血檢報告
5.  各項變數均無遺漏值(missing value)

```{r}
plot_venn_2
cat("\n<br>")
cat(" 總共:", stat_table[stat_table[["client_type"]] == 2, "id"] %>% unique() %>% length() ,"筆 \n<br>",
    "排除:", (stat_table[stat_table[["client_type"]] == 2, "id"] %>% unique() %>% length()) - (Reduce(intersect, list(stat_table[stat_table[["client_type"]] == 2, "id"],
                       stat_table[((!is.na(stat_table[["weight_baseline"]])) & (!is.na(stat_table[["weight_endpoint"]]))), "id"],
                       stat_table[((!is.na(stat_table[["glucose_ac_baseline"]])) & (!is.na(stat_table[["glucose_ac_endpoint"]]))), "id"],
                       stat_table[!is.na(stat_table[["note_count"]]), "id"])) %>% length()) , "筆 \n<br>",
    "納入分析:", Reduce(intersect, list(stat_table[stat_table[["client_type"]] == 2, "id"],
                       stat_table[((!is.na(stat_table[["weight_baseline"]])) & (!is.na(stat_table[["weight_endpoint"]]))), "id"],
                       stat_table[((!is.na(stat_table[["glucose_ac_baseline"]])) & (!is.na(stat_table[["glucose_ac_endpoint"]]))), "id"],
                       stat_table[!is.na(stat_table[["note_count"]]), "id"])) %>% length(), "筆 \n<br>")
```

## 客戶輪廓分析 {#porfile_ob}

**Subjects Distribution:** 年齡(Age) & 性別(Gender)分佈

```{r, results='asis'}
gvisMerge(pie_01, pie_02, horizontal = TRUE,
          tableOptions = "cellspacing=\"5\" bgcolor=\"#AABBCC\"") %>% plot()
```

**Subjects Distribution:** 身體質量指數(BMI)分佈

```{r, results='asis'}
gvisMerge(pie_03, pie_04, horizontal = TRUE,
          tableOptions = "cellspacing=\"5\" bgcolor=\"#AABBCC\"") %>% plot()

```

## 整體成效分析 {#global_result_ob}

**減重成效(各區間百分比%):**

減重部分：

在女性客戶中，高達98%在療程中實現減重目的(目標設定不同)。其中將近35％表現優異(降幅\>8%)，47%表現良好(降幅4\~8%)。

在男性客戶中，100%在療程中實現減重目的(目標設定不同)。其中將近1％表現超乎預期(降幅\>15%)、40％表現優異(降幅\>8%)，45%表現良好(降幅4\~8%)。

減脂部分：

在女性客戶中，高達97%在療程中實現減脂目的(目標設定不同)。其中將近27％表現超乎預期(降幅\>15%)，46%表現優異(降幅\>8%)，16%表現良好(降幅4\~8%)。

在男性客戶中，高達97%在療程中實現減脂目的(目標設定不同)。其中將近52％表現超乎預期(降幅\>15%)，29%表現優異(降幅\>8%)，11%表現良好(降幅4\~8%)。

```{r, results='asis'}
gvisMerge(plot_stack_col_female,plot_stack_col_male, horizontal = TRUE,
          tableOptions = "cellspacing=\"5\" bgcolor=\"#AABBCC\"") %>% plot()
```

-   Weight: 體重降幅(%)
-   Fat: 脂肪降幅(%)
-   Muscle: 肌肉降幅(%)

**體組成及血生化值成效(%):**

```{r, results='asis', fig.width = 7, fig.height= 7.5}
line_plot
```

## 相關分析(Correlation Analysis) {#cor_ob}

**飲食紀錄(diet) x 成效**

減重表現與「飲食紀律」呈現顯著正相關。(飲食紀錄完成度、綠燈率、三大營養素攝取比例、六大類食物攝取量等)。

-   **「飲食紀錄完成度」與飲食紀律有關**：

    -   「飲食紀錄完成度」與「綠燈率」、「平均攝取熱量」、「蛋白質、脂肪攝取率」、「蔬菜、蛋豆魚肉、油脂攝取量」呈現正相關。

    -   與「黃、紅燈率」、「碳水化合物攝取率」呈負相關。

    -   六大類食物攝取量：

        -   「蔬菜」、「蛋豆魚肉」、「油脂」與減重成效呈現正相關；且這三類食物彼此呈現正相關。

        -   「水果」、「五穀雜糧」與減重成效成負相關。

```{r, results='asis', fig.width = 8, fig.height= 8.5, warning=FALSE}
corrplot::corrplot(M1, p.mat = M_test1$p,
         type = "lower",
         insig = "label_sig",
         sig.level = c(.001, .01, .05), pch.cex = .8, pch.col = "black",
         tl.col = "black", tl.srt = 35, tl.cex = 1.0,
         cl.ratio = 0.1,
         col = M_col(200),
         title = "[Correlation] Efficacy x Diet", 
         #c(bottom, left, top, right)
         mar = c(0,0,1,0))
         

```

```{r, results='asis', warning=FALSE}
knitr::kable(
  cor_table_01 %>% plot(), caption = 'Correlation: Diet and Effectiveness',
  booktabs = TRUE
)

```

**初始狀態(baseline) x 成效**

減重表現與初始狀態沒有顯著相關；「減脂」表現但BMI、體脂率、腰圍、空腹胰島素、HOMA-IR等初始狀態呈現負相關(i.e., 越胖的人減脂%較低)，可能是因為體脂初始值較高，而導致降幅%變小所致。

此外，根據1.2.2 整體成效分析，體脂肪降幅相較體重降幅明顯，顯示不論初始狀態如何，每一個人在單次療程中減少去的體脂重「可能」差不多(待進一步分析)。

```{r, results='asis', fig.width = 9, fig.height= 9.5, warning=FALSE}
corrplot::corrplot(M2, 
         p.mat = M_test2$p,
         type = "lower",
         insig = "label_sig",
         sig.level = c(.001, .01, .05), pch.cex = .8, pch.col = "black",
         tl.col = "black", tl.srt = 35, tl.cex = 1.0,
         cl.ratio = 0.1,
         col = M_col(200),
         title = "[Correlation] Efficacy x Baseline",
         #c(bottom, left, top, right)
         mar = c(0,0,1,0)) 
```

```{r, results='asis', warning=FALSE}
knitr::kable(
  cor_table_02 %>% plot(), caption = 'Correlation: Diet and Baseline',
  booktabs = TRUE
)
```

Global Correlation Table
```{r, results='asis', warning=FALSE}
cor_table_all_01
```


## 分層分析-1: 減重成效 {#strat_1_ob}

**依據減重成效進行分層分析，分成三個組別：**

-   **成效「優異」: (減重\>10%)**
-   **「良好」: (減重介於 5 \~ 10%)**
-   **「低於預期」: (減重\< 3%)**

```{r  paged.print=TRUE}
table_01
```

### 初始狀態(Baseline) {#baseline_ob .unnumbered}

[在目前的初日診所減重客群中]{.underline}，我們的控糖減重策略成效跟「介入前狀態」 (包括年齡、性別、BMI、體脂率、糖化血色素、空腹血糖、胰島素值等) 無顯著相關。

#### Inbody {#baseline_ob_inbody .unnumbered}
```{r, results='asis', fig.dim = c(5*2,4*(sum(myplot_table_global[["block"]] == "t0_1") %>% divide_by(2) %>% ceiling()))}
plot_grid(plotlist = myplots[which(myplot_table_global[["block"]] == "t0_1")],
          ncol = 2,
          labels = paste0(LETTERS[1], seq(1,100)))
```

#### 相位角 {#baseline_ob_wepa .unnumbered}
```{r, results='asis', fig.dim = c(5*2,4*(sum(myplot_table_global[["block"]] == "t0_2") %>% divide_by(2) %>% ceiling()))}
plot_grid(plotlist = myplots[which(myplot_table_global[["block"]] == "t0_2")],
          ncol = 2,
          labels = paste0(LETTERS[1], seq(which(myplot_table_global[["block"]] == "t0_2") %>% min(),1000)))
```

#### 體水份 {#baseline_ob_water .unnumbered}
```{r, results='asis', fig.dim = c(5*2,4*(sum(myplot_table_global[["block"]] == "t0_3") %>% divide_by(2) %>% ceiling()))}
plot_grid(plotlist = myplots[which(myplot_table_global[["block"]] == "t0_3")],
          ncol = 2,
          labels = paste0(LETTERS[1], seq(which(myplot_table_global[["block"]] == "t0_3") %>% min(),1000)))
```

#### inbody - 部位別 {#baseline_ob_inbody_part .unnumbered}
```{r, results='asis', fig.dim = c(5*2,4*(sum(myplot_table_global[["block"]] == "t0_4") %>% divide_by(2) %>% ceiling()))}
plot_grid(plotlist = myplots[which(myplot_table_global[["block"]] == "t0_4")],
          ncol = 2,
          labels = paste0(LETTERS[1], seq(which(myplot_table_global[["block"]] == "t0_4") %>% min(),1000)))
```

#### 體水份 - 部位別 {#baseline_ob_water_part .unnumbered}
```{r, results='asis', fig.dim = c(5*2,4*(sum(myplot_table_global[["block"]] == "t0_5") %>% divide_by(2) %>% ceiling()))}
plot_grid(plotlist = myplots[which(myplot_table_global[["block"]] == "t0_5")],
          ncol = 2,
          labels = paste0(LETTERS[1], seq(which(myplot_table_global[["block"]] == "t0_5") %>% min(),1000)))
```

#### Glucose/Insulin {#baseline_ob_gi .unnumbered}
```{r, results='asis', fig.dim = c(5*2,4*(sum(myplot_table_global[["block"]] == "t0_6") %>% divide_by(2) %>% ceiling()))}
plot_grid(plotlist = myplots[which(myplot_table_global[["block"]] == "t0_6")],
          ncol = 2,
          labels = paste0(LETTERS[2], seq(which(myplot_table_global[["block"]] == "t0_6") %>% min(),1000)))
```

#### Lipid {#baseline_ob_lipid .unnumbered}
```{r, results='asis', fig.dim = c(5*2,4*(sum(myplot_table_global[["block"]] == "t0_7") %>% divide_by(2) %>% ceiling()))}
plot_grid(plotlist = myplots[which(myplot_table_global[["block"]] == "t0_7")],
          ncol = 2,
          labels = paste0(LETTERS[2], seq(which(myplot_table_global[["block"]] == "t0_7") %>% min(),1000)))
```

#### Kidney {#baseline_ob_kidney .unnumbered}
```{r, results='asis', fig.dim = c(5*2,4*(sum(myplot_table_global[["block"]] == "t0_8") %>% divide_by(2) %>% ceiling()))}
plot_grid(plotlist = myplots[which(myplot_table_global[["block"]] == "t0_8")],
          ncol = 2,
          labels = paste0(LETTERS[2], seq(which(myplot_table_global[["block"]] == "t0_8") %>% min(),1000)))
```

#### Hormone {#baseline_ob_hormone .unnumbered}
```{r, results='asis', fig.dim = c(5*2,4*(sum(myplot_table_global[["block"]] == "t0_9") %>% divide_by(2) %>% ceiling()))}
plot_grid(plotlist = myplots[which(myplot_table_global[["block"]] == "t0_9")],
          ncol = 2,
          labels = paste0(LETTERS[2], seq(which(myplot_table_global[["block"]] == "t0_9") %>% min(),1000)))
```

#### Hematology {#baseline_ob_hematology .unnumbered}
```{r, results='asis', fig.dim = c(5*2,4*(sum(myplot_table_global[["block"]] == "t0_10") %>% divide_by(2) %>% ceiling()))}
plot_grid(plotlist = myplots[which(myplot_table_global[["block"]] == "t0_10")],
          ncol = 2,
          labels = paste0(LETTERS[2], seq(which(myplot_table_global[["block"]] == "t0_10") %>% min(),1000)))
```


### 介入後狀態(Endpoint) {#endpoint_ob .unnumbered}

#### Inbody {#endpoint_ob_inbody .unnumbered}
```{r, results='asis', fig.dim = c(5*2,4*(sum(myplot_table_global[["block"]] == "t1_1") %>% divide_by(2) %>% ceiling()))}
plot_grid(plotlist = myplots[which(myplot_table_global[["block"]] == "t1_1")],
          ncol = 2,
          labels = paste0(LETTERS[3], seq(1,100)))
```

#### 相位角 {#endpoint_ob_wepa .unnumbered}
```{r, results='asis', fig.dim = c(5*2,4*(sum(myplot_table_global[["block"]] == "t1_2") %>% divide_by(2) %>% ceiling()))}
plot_grid(plotlist = myplots[which(myplot_table_global[["block"]] == "t1_2")],
          ncol = 2,
          labels = paste0(LETTERS[3], seq(which(myplot_table_global[["block"]] == "t0_2") %>% min(),1000)))
```

#### 體水份 {#endpoint_ob_water .unnumbered}
```{r, results='asis', fig.dim = c(5*2,4*(sum(myplot_table_global[["block"]] == "t1_3") %>% divide_by(2) %>% ceiling()))}
plot_grid(plotlist = myplots[which(myplot_table_global[["block"]] == "t1_3")],
          ncol = 2,
          labels = paste0(LETTERS[3], seq(which(myplot_table_global[["block"]] == "t0_3") %>% min(),1000)))
```

#### inbody - 部位別 {#endpoint_ob_inbody_part .unnumbered}
```{r, results='asis', fig.dim = c(5*2,4*(sum(myplot_table_global[["block"]] == "t1_4") %>% divide_by(2) %>% ceiling()))}
plot_grid(plotlist = myplots[which(myplot_table_global[["block"]] == "t1_4")],
          ncol = 2,
          labels = paste0(LETTERS[3], seq(which(myplot_table_global[["block"]] == "t0_4") %>% min(),1000)))
```

#### 體水份 - 部位別 {#endpoint_ob_water_part .unnumbered}
```{r, results='asis', fig.dim = c(5*2,4*(sum(myplot_table_global[["block"]] == "t1_5") %>% divide_by(2) %>% ceiling()))}
plot_grid(plotlist = myplots[which(myplot_table_global[["block"]] == "t1_5")],
          ncol = 2,
          labels = paste0(LETTERS[3], seq(which(myplot_table_global[["block"]] == "t0_5") %>% min(),1000)))
```

#### Glucose/Insulin {#endpoint_ob_gi .unnumbered}
```{r, results='asis', fig.dim = c(5*2,4*(sum(myplot_table_global[["block"]] == "t1_6") %>% divide_by(2) %>% ceiling()))}
plot_grid(plotlist = myplots[which(myplot_table_global[["block"]] == "t1_6")],
          ncol = 2,
          labels = paste0(LETTERS[4], seq(which(myplot_table_global[["block"]] == "t0_6") %>% min(),1000)))
```

#### Lipid {#endpoint_ob_lipid .unnumbered}
```{r, results='asis', fig.dim = c(5*2,4*(sum(myplot_table_global[["block"]] == "t1_7") %>% divide_by(2) %>% ceiling()))}
plot_grid(plotlist = myplots[which(myplot_table_global[["block"]] == "t1_7")],
          ncol = 2,
          labels = paste0(LETTERS[4], seq(which(myplot_table_global[["block"]] == "t0_7") %>% min(),1000)))
```

#### Kidney {#endpoint_ob_kidney .unnumbered}
```{r, results='asis', fig.dim = c(5*2,4*(sum(myplot_table_global[["block"]] == "t1_8") %>% divide_by(2) %>% ceiling()))}
plot_grid(plotlist = myplots[which(myplot_table_global[["block"]] == "t1_8")],
          ncol = 2,
          labels = paste0(LETTERS[4], seq(which(myplot_table_global[["block"]] == "t0_8") %>% min(),1000)))
```

#### Hormone {#endpoint_ob_hormone .unnumbered}
```{r, results='asis', fig.dim = c(5*2,4*(sum(myplot_table_global[["block"]] == "t1_9") %>% divide_by(2) %>% ceiling()))}
plot_grid(plotlist = myplots[which(myplot_table_global[["block"]] == "t1_9")],
          ncol = 2,
          labels = paste0(LETTERS[4], seq(which(myplot_table_global[["block"]] == "t0_9") %>% min(),1000)))
```

#### Hematology {#endpoint_ob_hematology .unnumbered}
```{r, results='asis', fig.dim = c(5*2,4*(sum(myplot_table_global[["block"]] == "t1_10") %>% divide_by(2) %>% ceiling()))}
plot_grid(plotlist = myplots[which(myplot_table_global[["block"]] == "t1_10")],
          ncol = 2,
          labels = paste0(LETTERS[4], seq(which(myplot_table_global[["block"]] == "t0_10") %>% min(),1000)))
```



### 飲食(Diet) {#diet_ob .unnumbered}

在分層分析中顯示，減重表現優異者在飲食紀錄完成度、綠燈率、三大營養素攝取比例、六大類食物攝取量等均優於減重表現低於預期者，具統計上顯著差異。

```{r, results='asis', fig.dim = c(5*2,4*(sum(myplot_table_global[["block"]] == "diet") %>% divide_by(2) %>% ceiling()))}
plot_grid(plotlist = myplots[which(myplot_table_global[["block"]] == "diet")],
          ncol = 2,
          labels = paste0(LETTERS[5], seq(1,100)))
```

### ∆成效(Effectiveness) {#delta_ob .unnumbered}

#### Inbody {#delta_ob_inbody .unnumbered}
```{r, results='asis', fig.dim = c(5*2,4*(sum(myplot_table_global[["block"]] == "delta_1") %>% divide_by(2) %>% ceiling()))}
plot_grid(plotlist = myplots[which(myplot_table_global[["block"]] == "delta_1")],
          ncol = 2,
          labels = paste0(LETTERS[6], seq(1,100)))
```

#### 相位角 {#delta_ob_wepa .unnumbered}
```{r, results='asis', fig.dim = c(5*2,4*(sum(myplot_table_global[["block"]] == "delta_2") %>% divide_by(2) %>% ceiling()))}
plot_grid(plotlist = myplots[which(myplot_table_global[["block"]] == "delta_2")],
          ncol = 2,
          labels = paste0(LETTERS[6], seq(which(myplot_table_global[["block"]] == "t0_2") %>% min(),1000)))
```

#### 體水份 {#delta_ob_water .unnumbered}
```{r, results='asis', fig.dim = c(5*2,4*(sum(myplot_table_global[["block"]] == "delta_3") %>% divide_by(2) %>% ceiling()))}
plot_grid(plotlist = myplots[which(myplot_table_global[["block"]] == "delta_3")],
          ncol = 2,
          labels = paste0(LETTERS[6], seq(which(myplot_table_global[["block"]] == "t0_3") %>% min(),1000)))
```

#### inbody - 部位別 {#delta_ob_inbody_part .unnumbered}
```{r, results='asis', fig.dim = c(5*2,4*(sum(myplot_table_global[["block"]] == "delta_4") %>% divide_by(2) %>% ceiling()))}
plot_grid(plotlist = myplots[which(myplot_table_global[["block"]] == "delta_4")],
          ncol = 2,
          labels = paste0(LETTERS[6], seq(which(myplot_table_global[["block"]] == "t0_4") %>% min(),1000)))
```

#### 體水份 - 部位別 {#delta_ob_water_part .unnumbered}
```{r, results='asis', fig.dim = c(5*2,4*(sum(myplot_table_global[["block"]] == "delta_5") %>% divide_by(2) %>% ceiling()))}
plot_grid(plotlist = myplots[which(myplot_table_global[["block"]] == "delta_5")],
          ncol = 2,
          labels = paste0(LETTERS[6], seq(which(myplot_table_global[["block"]] == "t0_5") %>% min(),1000)))
```

#### Glucose/Insulin {#delta_ob_gi .unnumbered}
```{r, results='asis', fig.dim = c(5*2,4*(sum(myplot_table_global[["block"]] == "delta_6") %>% divide_by(2) %>% ceiling()))}
plot_grid(plotlist = myplots[which(myplot_table_global[["block"]] == "delta_6")],
          ncol = 2,
          labels = paste0(LETTERS[7], seq(which(myplot_table_global[["block"]] == "t0_6") %>% min(),1000)))
```

#### Lipid {#delta_ob_lipid .unnumbered}
```{r, results='asis', fig.dim = c(5*2,4*(sum(myplot_table_global[["block"]] == "delta_7") %>% divide_by(2) %>% ceiling()))}
plot_grid(plotlist = myplots[which(myplot_table_global[["block"]] == "delta_7")],
          ncol = 2,
          labels = paste0(LETTERS[7], seq(which(myplot_table_global[["block"]] == "t0_7") %>% min(),1000)))
```

#### Kidney {#delta_ob_kidney .unnumbered}
```{r, results='asis', fig.dim = c(5*2,4*(sum(myplot_table_global[["block"]] == "delta_8") %>% divide_by(2) %>% ceiling()))}
plot_grid(plotlist = myplots[which(myplot_table_global[["block"]] == "delta_8")],
          ncol = 2,
          labels = paste0(LETTERS[7], seq(which(myplot_table_global[["block"]] == "t0_8") %>% min(),1000)))
```

#### Hormone {#delta_ob_hormone .unnumbered}
```{r, results='asis', fig.dim = c(5*2,4*(sum(myplot_table_global[["block"]] == "delta_9") %>% divide_by(2) %>% ceiling()))}
plot_grid(plotlist = myplots[which(myplot_table_global[["block"]] == "delta_9")],
          ncol = 2,
          labels = paste0(LETTERS[7], seq(which(myplot_table_global[["block"]] == "t0_9") %>% min(),1000)))
```

#### Hematology {#delta_ob_hematology .unnumbered}
```{r, results='asis', fig.dim = c(5*2,4*(sum(myplot_table_global[["block"]] == "delta_10") %>% divide_by(2) %>% ceiling()))}
plot_grid(plotlist = myplots[which(myplot_table_global[["block"]] == "delta_10")],
          ncol = 2,
          labels = paste0(LETTERS[7], seq(which(myplot_table_global[["block"]] == "t0_10") %>% min(),1000)))
```


### ∆成效(%)(Effectiveness) {#delta_p_ob .unnumbered}

#### Inbody {#delta_p_ob_inbody .unnumbered}
```{r, results='asis', fig.dim = c(5*2,4*(sum(myplot_table_global[["block"]] == "delta_p_1") %>% divide_by(2) %>% ceiling()))}
plot_grid(plotlist = myplots[which(myplot_table_global[["block"]] == "delta_p_1")],
          ncol = 2,
          labels = paste0(LETTERS[8], seq(1,100)))
```

#### 相位角 {#delta_p_ob_wepa .unnumbered}
```{r, results='asis', fig.dim = c(5*2,4*(sum(myplot_table_global[["block"]] == "delta_p_2") %>% divide_by(2) %>% ceiling()))}
plot_grid(plotlist = myplots[which(myplot_table_global[["block"]] == "delta_p_2")],
          ncol = 2,
          labels = paste0(LETTERS[8], seq(which(myplot_table_global[["block"]] == "t0_2") %>% min(),1000)))
```

#### 體水份 {#delta_p_ob_water .unnumbered}
```{r, results='asis', fig.dim = c(5*2,4*(sum(myplot_table_global[["block"]] == "delta_p_3") %>% divide_by(2) %>% ceiling()))}
plot_grid(plotlist = myplots[which(myplot_table_global[["block"]] == "delta_p_3")],
          ncol = 2,
          labels = paste0(LETTERS[8], seq(which(myplot_table_global[["block"]] == "t0_3") %>% min(),1000)))
```

#### inbody - 部位別 {#delta_p_ob_inbody_part .unnumbered}
```{r, results='asis', fig.dim = c(5*2,4*(sum(myplot_table_global[["block"]] == "delta_p_4") %>% divide_by(2) %>% ceiling()))}
plot_grid(plotlist = myplots[which(myplot_table_global[["block"]] == "delta_p_4")],
          ncol = 2,
          labels = paste0(LETTERS[8], seq(which(myplot_table_global[["block"]] == "t0_4") %>% min(),1000)))
```

#### 體水份 - 部位別 {#delta_p_ob_water_part .unnumbered}
```{r, results='asis', fig.dim = c(5*2,4*(sum(myplot_table_global[["block"]] == "delta_p_5") %>% divide_by(2) %>% ceiling()))}
plot_grid(plotlist = myplots[which(myplot_table_global[["block"]] == "delta_p_5")],
          ncol = 2,
          labels = paste0(LETTERS[8], seq(which(myplot_table_global[["block"]] == "t0_5") %>% min(),1000)))
```

#### Glucose/Insulin {#delta_p_ob_gi .unnumbered}
```{r, results='asis', fig.dim = c(5*2,4*(sum(myplot_table_global[["block"]] == "delta_p_6") %>% divide_by(2) %>% ceiling()))}
plot_grid(plotlist = myplots[which(myplot_table_global[["block"]] == "delta_p_6")],
          ncol = 2,
          labels = paste0(LETTERS[9], seq(which(myplot_table_global[["block"]] == "t0_6") %>% min(),1000)))
```

#### Lipid {#delta_p_ob_lipid .unnumbered}
```{r, results='asis', fig.dim = c(5*2,4*(sum(myplot_table_global[["block"]] == "delta_p_7") %>% divide_by(2) %>% ceiling()))}
plot_grid(plotlist = myplots[which(myplot_table_global[["block"]] == "delta_p_7")],
          ncol = 2,
          labels = paste0(LETTERS[9], seq(which(myplot_table_global[["block"]] == "t0_7") %>% min(),1000)))
```

#### Kidney {#delta_p_ob_kidney .unnumbered}
```{r, results='asis', fig.dim = c(5*2,4*(sum(myplot_table_global[["block"]] == "delta_p_8") %>% divide_by(2) %>% ceiling()))}
plot_grid(plotlist = myplots[which(myplot_table_global[["block"]] == "delta_p_8")],
          ncol = 2,
          labels = paste0(LETTERS[9], seq(which(myplot_table_global[["block"]] == "t0_8") %>% min(),1000)))
```

#### Hormone {#delta_p_ob_hormone .unnumbered}
```{r, results='asis', fig.dim = c(5*2,4*(sum(myplot_table_global[["block"]] == "delta_p_9") %>% divide_by(2) %>% ceiling()))}
plot_grid(plotlist = myplots[which(myplot_table_global[["block"]] == "delta_p_9")],
          ncol = 2,
          labels = paste0(LETTERS[9], seq(which(myplot_table_global[["block"]] == "t0_9") %>% min(),1000)))
```

#### Hematology {#delta_p_ob_hematology .unnumbered}
```{r, results='asis', fig.dim = c(5*2,4*(sum(myplot_table_global[["block"]] == "delta_p_10") %>% divide_by(2) %>% ceiling()))}
plot_grid(plotlist = myplots[which(myplot_table_global[["block"]] == "delta_p_10")],
          ncol = 2,
          labels = paste0(LETTERS[9], seq(which(myplot_table_global[["block"]] == "t0_10") %>% min(),1000)))
```


### Summary {#Summary_ob .unnumbered}

在我們的客群中：

1.  **成效**：在體重(脂)、內臟脂肪、腰圍、糖化血色素、空腹血糖(胰島素)、胰島阻抗值等，均呈現具有[**顯著改善**]{.underline}趨勢。

2.  控糖減重策略的「成效」跟[**「介入前狀態」(Baseline)無關**]{.underline}。

3.  減重「成效」與[**「飲食紀律」(Obedience)有關**]{.underline}(例如：飲食紀錄完成率、上傳照片數、綠燈率等)，且具有統計上顯著差異。

```{r, results='asis',  paged.print=TRUE}
table_02
```

## 分層分析-2: 男性:睪固酮(Testosterone) {#strat_1_testosterone}

**依據睪固酮(Testosterone)初始狀態進行分層分析，分成二個組別：**

-   **睪固酮低下: (**小於 \<350 ng/dl)
-   **睪固酮正常: (**大於 \>350 ng/dl)

**男性睪固酮分組&年齡分佈**

```{r fig.align='left'}
googleVis::gvisMerge(pie_testosterone_01, pie_testosterone_02, horizontal = TRUE,
          tableOptions = "cellspacing=\"5\" bgcolor=\"#AABBCC\"") %>% plot()
```

### 相關分析(Correlation Analysis) {#cor_test_testosterone .unnumbered}

**睪固酮(Testosterone) x 初始狀態(Baseline)**

男性荷爾蒙「睪固酮」血中濃度與「體重」、「體脂」，以及「空腹血糖」、「空腹胰島素」和「胰島素抗性」(IR)具有顯著負相關。換句話說，相較於「睪固酮」濃度正常的人，[「睪固酮」低下]{.underline}者傾向有[較高的「體重」、「體脂」]{.underline}，[「空腹血糖」、「空腹胰島素」和「胰島素抗性」(IR)也較高]{.underline}。\

```{r, results='asis', fig.width = 9, fig.height= 9.5, warning=FALSE}
  corrplot::corrplot(M_testosterone,
           p.mat = M_testosterone_test$p,
           type = "lower",
           insig = "label_sig",
           sig.level = c(.001, .01, .05), pch.cex = .8, pch.col = "black",
           tl.col = "black", tl.srt = 35, tl.cex = 1.0,
           cl.ratio = 0.1,
           col = M_col(200),
           title = "[Correlation] Efficacy x Baseline",
           #c(bottom, left, top, right)
           mar = c(0,0,1,0))

```

```{r, results='asis', warning=FALSE}
knitr::kable(
  cor_table_testosterone %>% plot(), caption = 'Correlation: Testosterone and Effectiveness',
  booktabs = TRUE
) 
```

### 初始狀態(Baseline) {#baseline_testosterone .unnumbered}

#### **Inbody**

```{r, results='asis', fig.width= 12, fig.height=8}
plot_grid(plotlist = myplots_plot_testosterone[1:10], ncol = 5, labels = paste0(LETTERS[1], seq(1,50)))

```

#### **Blood**

```{r, results='asis', fig.width= 12, fig.height=8}
plot_grid(plotlist = myplots_plot_testosterone[11:20], ncol = 5, labels = paste0(LETTERS[2], seq(1,50)))
```

### 介入後狀態(Endpoint) {#endpoint_testosterone .unnumbered}

#### **Inbody**

```{r, results='asis', fig.width= 12, fig.height=8}
plot_grid(plotlist = myplots_plot_testosterone[21:30], ncol = 5, labels = paste0(LETTERS[3], seq(1,50)))
```

#### **Blood**

```{r, results='asis', fig.width= 12, fig.height=8}
plot_grid(plotlist = myplots_plot_testosterone[31:40], ncol = 5, labels = paste0(LETTERS[4], seq(1,50)))
```

### 飲食(Diet) {#diet_testosterone .unnumbered}

在分層分析中顯示，減重表現優異者在飲食紀錄完成度、綠燈率、三大營養素攝取比例、六大類食物攝取量等均優於減重表現低於預期者，具統計上顯著差異。

```{r, results='asis', fig.width= 12, fig.height=16}
plot_grid(plotlist = myplots_plot_testosterone[41:57], ncol = 5, labels = paste0(LETTERS[5], seq(1,50)))
```

### 成效(Effectiveness) {#effectiveness_testosterone .unnumbered}

#### **成效(∆)-Inbody**

```{r, results='asis', fig.width= 12, fig.height=8}
plot_grid(plotlist = myplots_plot_testosterone[58:67], ncol = 5, labels = paste0(LETTERS[6], seq(1,50)))
```

#### **成效**(∆)-Blood

```{r, results='asis', fig.width= 12, fig.height=8}
plot_grid(plotlist = myplots_plot_testosterone[68:77], ncol = 5, labels = paste0(LETTERS[7], seq(1,50)))
```

#### **成效(%)-Inbody**

```{r, results='asis', fig.width= 12, fig.height=8}
plot_grid(plotlist = myplots_plot_testosterone[78:87], ncol = 5, labels = paste0(LETTERS[8], seq(1,50)))
```

#### **成效(%)-Blood**

```{r, results='asis', fig.width= 12, fig.height=8}
plot_grid(plotlist = myplots_plot_testosterone[88:97], ncol = 5, labels = paste0(LETTERS[9], seq(1,50)))
```

```{r, results='asis', paged.print=TRUE}
table_02_testosterone
```

## 分層分析-3: 尿酸(Serum Uric Acid) {#strat_2_sua}

### 相關分析(Correlation Analysis) {#cor_sua}


```{r, results='asis',  paged.print=TRUE}
plot_SUA_01
plot_SUA_02
```

```{r, results='asis', fig.width = 12, fig.height= 8.5, warning=FALSE}
corrplot::corrplot(M1_sua,
         p.mat = M_test1_sua$p,
         type = "lower",
         insig = "label_sig",
         sig.level = c(.001, .01, .05), pch.cex = .8, pch.col = "black",
         tl.col = "black", tl.srt = 35, tl.cex = 1.0,
         cl.ratio = 0.1,
         col = M_col_sua(200),
         title = "[Correlation] Uric acid x Diet",
         #c(bottom, left, top, right)
         mar = c(0,0,1,0))
```

```{r, results='asis', warning=FALSE}
knitr::kable(
  cor_table_01_sua %>% plot(), caption = 'Correlation: Diet and Effectiveness',
  booktabs = TRUE
)

```

```{r, results='asis', fig.width = 12, fig.height= 8.5, warning=FALSE}
corrplot::corrplot(M2_sua,
         p.mat = M_test2_sua$p,
         type = "lower",
         insig = "label_sig",
         sig.level = c(.001, .01, .05), pch.cex = .8, pch.col = "black",
         tl.col = "black", tl.srt = 35, tl.cex = 1.0,
         cl.ratio = 0.1,
         col = M_col_sua(200),
         title = "[Correlation] Efficacy x Baseline",
         #c(bottom, left, top, right)
         mar = c(0,0,1,0))

```

```{r, results='asis', warning=FALSE}
knitr::kable(
  cor_table_02_sua %>% plot(), caption = 'Correlation: Diet and Effectiveness',
  booktabs = TRUE
)

```

### Cutoff-1 (♂7.6/♀6.6) {#cutoff_sua_2}
```{r, results='asis', paged.print=TRUE}
table_freq_sua_ob
```

### 初始狀態(Baseline) {#baseline_sua .unnumbered}

#### **Inbody**

```{r, results='asis', fig.width= 10, fig.height=20}
plot_grid(plotlist = myplots_sua[1:10], ncol = 2, labels = paste0(LETTERS[1], seq(1,50)))

```

#### **Blood**

```{r, results='asis', fig.width= 10, fig.height=22}
plot_grid(plotlist = myplots_sua[11:22], ncol = 2, labels = paste0(LETTERS[2], seq(1,50)))
```

### 介入後狀態(Endpoint) {#endpoint_sua .unnumbered}

#### **Inbody**

```{r, results='asis', fig.width= 10, fig.height=20}
plot_grid(plotlist = myplots_sua[23:32], ncol = 2, labels = paste0(LETTERS[3], seq(1,50)))
```

#### **Blood**

```{r, results='asis', fig.width= 10, fig.height=20}
plot_grid(plotlist = myplots_sua[33:44], ncol = 2, labels = paste0(LETTERS[4], seq(1,50)))
```

### 飲食(Diet) {#diet_sua .unnumbered}

```{r, results='asis', fig.width= 10, fig.height=44}
plot_grid(plotlist = myplots_sua[45:61], ncol = 2, labels = paste0(LETTERS[5], seq(1,50)))
```

### 成效(Effectiveness) {#effectiveness_sua .unnumbered}

#### **成效(∆)-Inbody**

```{r, results='asis', fig.width= 10, fig.height=20}
plot_grid(plotlist = myplots_sua[62:71], ncol = 2, labels = paste0(LETTERS[6], seq(1,50)))
```

#### **成效(∆)-Blood**

```{r, results='asis', fig.width= 10, fig.height=20}
plot_grid(plotlist = myplots_sua[72:83], ncol = 2, labels = paste0(LETTERS[7], seq(1,50)))
```

#### **成效(%)-Inbody**

```{r, results='asis', fig.width= 10, fig.height=20}
plot_grid(plotlist = myplots_sua[84:93], ncol = 2, labels = paste0(LETTERS[8], seq(1,50)))
```

#### **成效(%)-Blood**

```{r, results='asis', fig.width= 10, fig.height=20}
plot_grid(plotlist = myplots_sua[94:105], ncol = 2, labels = paste0(LETTERS[9], seq(1,50)))
```

```{r, results='asis', paged.print=TRUE}
table_02_sua
```

### Cutoff-2 (5.5) {#cutoff_sua_0}
```{r, results='asis', paged.print=TRUE}
table_freq_sua0_ob
```
### 初始狀態(Baseline) {#baseline_sua0 .unnumbered}

#### **Inbody**

```{r, results='asis', fig.width= 10, fig.height=20}
plot_grid(plotlist = myplots_sua0[1:10], ncol = 2, labels = paste0(LETTERS[1], seq(1,50)))

```

#### **Blood**

```{r, results='asis', fig.width= 10, fig.height=22}
plot_grid(plotlist = myplots_sua0[11:22], ncol = 2, labels = paste0(LETTERS[2], seq(1,50)))
```

### 介入後狀態(Endpoint) {#endpoint_sua0 .unnumbered}

#### **Inbody**

```{r, results='asis', fig.width= 10, fig.height=20}
plot_grid(plotlist = myplots_sua0[23:32], ncol = 2, labels = paste0(LETTERS[3], seq(1,50)))
```

#### **Blood**

```{r, results='asis', fig.width= 10, fig.height=20}
plot_grid(plotlist = myplots_sua0[33:44], ncol = 2, labels = paste0(LETTERS[4], seq(1,50)))
```

### 飲食(Diet) {#diet_sua0 .unnumbered}

```{r, results='asis', fig.width= 10, fig.height=44}
plot_grid(plotlist = myplots_sua0[45:61], ncol = 2, labels = paste0(LETTERS[5], seq(1,50)))
```

### 成效(Effectiveness) {#effectiveness_sua0 .unnumbered}

#### **成效(∆)-Inbody**

```{r, results='asis', fig.width= 10, fig.height=20}
plot_grid(plotlist = myplots_sua0[62:71], ncol = 2, labels = paste0(LETTERS[6], seq(1,50)))
```

#### **成效(∆)-Blood**

```{r, results='asis', fig.width= 10, fig.height=20}
plot_grid(plotlist = myplots_sua0[72:83], ncol = 2, labels = paste0(LETTERS[7], seq(1,50)))
```

#### **成效(%)-Inbody**

```{r, results='asis', fig.width= 10, fig.height=20}
plot_grid(plotlist = myplots_sua0[84:93], ncol = 2, labels = paste0(LETTERS[8], seq(1,50)))
```

#### **成效(%)-Blood**

```{r, results='asis', fig.width= 10, fig.height=20}
plot_grid(plotlist = myplots_sua0[94:105], ncol = 2, labels = paste0(LETTERS[9], seq(1,50)))
```

```{r, results='asis', paged.print=TRUE}
table_02_sua0
```
